【裁判字號】    99,審訴,1748
【裁判日期】    990618
【裁判案由】    毒品危害防制條例
【裁判全文】
臺灣高雄地方法院刑事判決            99年度審訴字第1543號
公  訴  人  臺灣高雄地方法院檢察署檢察官
被      告  乙○○
上列被告因毒品危害防制條例案件，經檢察官提起公訴（99年度
毒偵字第742 號、第1078號），被告於準備程序中就被訴事實為
有罪之陳述，經本院告知簡式審判程序之旨，並聽取被告與公訴
人之意見後，本院合議庭裁定由受命法官獨任進行簡式審判程序
，判決如下：
    主  文
乙○○犯如附表所示之罪共罪，均累犯，分別處如附表所示之
刑。應執行有期徒刑貳年。扣案第一級毒品海洛因壹小包（驗前
淨重零點貳伍公克，驗後淨重零點貳肆肆公克，另含包裝袋）
沒收銷燬之。
    事實及理由
一、犯罪事實：
    乙○○前於民國87年間，因施用毒品案件，經本院以87年度
    毒聲字第55號裁定送觀察、勒戒後，認有繼續施用毒品之傾
    向，續由本院裁定令入戒治處所施以強制戒治，嗣經裁定停
    止強制戒治、撤銷停止強制戒治，於88年12月1 日釋放出所
    ，並由臺灣高雄地方法院檢察署檢察官為不起訴處分確定；
    復於前開強制戒治執行完畢5 年內之91年間再犯施用毒品案
    件，經本院以91年度毒聲字第5944號裁定令入戒治處所施以
    強制戒治，並於92年12月12日強制戒治期滿執行完畢，同案
    並經本院以91年度訴字第3620號判決處應執行有期徒刑1 年
    2 月，嗣經撤回上訴而確定；復又於93年間因施用毒品案件
    ，經本院以93年度訴字第839 號判處有期徒刑10月確定，上
    開2 罪接續執行，嗣經假釋出監，並於94年12月31日假釋未
    經假釋視為執行完畢。詎其仍不知悔改及戒絕毒癮，分別為
    下列行為：
  (一)基於施用第一級毒品海洛因之犯意，於98年12月7 日中午12
    時許，在其位於高雄市小港區○○○路48之2 號住處內，以
    注射之方式，施用第一級毒品海洛因1 次。嗣於同日下午9
    時25分許，因另涉他案為警查獲，並經其同意採集其尿液送
    驗，檢驗結果確呈嗎啡、可待因陽性反應，進而知悉上情。
  (二)基於施用第一級毒品海洛因之犯意，於99年1 月4 日下午7
    時許，在其位於高雄市小港區○○○路48之2 號住處內，以
    注射之方式，施用第一級毒品海洛因1 次；又基於持有第一
    級毒品海洛因之犯意，於99年1 月5 日下午1 時許，在高雄
    縣林園鄉○○路潭頭加油站前，向某真實姓名、年籍不詳之
    綽號「少年兄」之成年男子，以新臺幣1000元之價格，購入
    第一級毒品海洛因1 包，而予以持有之。嗣於同日下午1 時
    15分許，在高雄縣林園鄉○○路國軍先鋒營區○○○道路旁
    ，為警盤查，當場扣得上開未及施用之海洛因1 包（重量如
    附表編號(二)所示），並經其同意採集其尿液送驗，檢驗結果
    確呈嗎啡、可待因陽性反應，進而知悉上情。
二、證據：
  (一)犯罪事實(一)部分：
    1.高雄市立凱旋醫院98年12月22日濫用藥物尿液檢驗報告。
    2.高雄市警察局小港分局毒品案嫌疑人尿液代碼與姓名對照
      表。
    3.被告之自白。
  (二)犯罪事實(二)部分：
    1.高雄市立凱旋醫院99年1 月25日濫用藥物尿液檢驗報告。
    2.高雄市警察局小港分局毒品案嫌疑人尿液代碼與姓名對照
      表。
    3.扣案之海洛因1 包（重量如附表編號(二)所示）、高雄市立
      凱旋醫院99年1 月21日濫用藥物成品檢驗鑑定書。
    4.被告之自白。
三、論罪：
  (一)被告前經送觀察、勒戒、強制戒治執行完畢後5 年內，再犯
    施用毒品案件，其再犯本件施用毒品行為，自與毒品危害防
    制條例第20條第3 項「五年後再犯」之情形有別，是檢察官
    逕行起訴，即無不合，先予敘明。
  (二)核被告上開所為，分別係犯2 次毒品危害防制條例第10條第
    1 項之施用第一級毒品罪及1 次同條例第11條第1 項持有第
    一級毒品罪。被告上開施用第一級毒品海洛因前所持有之第
    一級毒品部分，其持有之低度行為應為施用之高度行為所吸
    收，不另論罪。被告所犯上開3 罪，犯意各別，行為互殊，
    應予分論併罰。又被告前有如犯罪事實欄所述經判處有期徒
    刑並執行完畢之情形，此有臺灣高等法院被告前案紀錄表在
    卷可佐，其於徒刑執行完畢5 年之內故意再犯本件有期徒刑
    以上之罪，皆為累犯，應依法加重其刑。
四、科刑：
  (一)爰審酌被告施用毒品之行為不僅戕害自身身心健康，亦間接
    影響社會治安，被告前經觀察、勒戒、強制戒治後，仍未能
    戒斷毒癮，復已4 次再犯毒品案件經判處徒刑確定，且有違
    反肅清煙毒條例、偽造文書等前科及執行紀錄，有其本院院
    內索引卡紀錄表報表及前揭臺灣高等法院被告前案紀錄表等
    各1 份在卷可稽，顯見其對毒品之依賴情形非輕，且平日素
    行非佳，並考量被告犯後坦承犯行、所施用毒品之次數、前
    科等一切情狀，分別量處如主文所示之刑，並定其應執行之
    刑，以資懲儆。
  (二)扣案之白色粉末1 包（驗前淨重0.253 公克、驗後淨重0.24
    4 公克），確屬第一級毒品海洛因無訛，此有上開高雄市立
    凱旋醫院濫用藥物成品檢驗鑑定書1 份在卷可佐；而裝盛該
    第一級毒品海洛因之包裝袋，其中亦含有無法析離之第一級
    毒品海洛因，是均應依毒品危害防制條例第18條第1 項前段
    規定諭知沒收銷燬之。至鑑驗耗用之毒品既已滅失，自毋庸
    宣告沒收銷燬，附此敘明。
據上論斷，應依刑事訴訟法第273 條之1 第1 項、第284 條之1
、第299 條第1 項前段，毒品危害防制條例第10條第1 項、第
11條第1 項、第18條第1 項前段，刑法第11條、第47條第1 項、
第51條第5 款，判決如主文。
本案經檢察官甲○○到庭執行職務。
中    華    民    國    99    年    6     月    18    日
                  刑事第十庭  法  官    呂明燕
以上正本證明與原本無異。
如不服本判決應於收受本判決後10日內向本院提出上訴書狀，並
應敘述具體理由，如未敘述上訴理由者，應於上訴期間屆滿後20
日內補提理由書狀於本院（均須按他造當事人之人數附繕本）「
切勿逕送上級法院」。
中    華    民    國    99    年    6     月    18    日
                              書記官    張琇晴
附表：
┌────────┬─────────────────────────┐
│   編    號     │           宣        告         刑                │
├────────┼─────────────────────────┤
│犯罪事實欄(一)部分│施用第一級毒品，累犯，處有期徒刑壹年。            │
├────────┼─────────────────────────┤
│犯罪事實欄(二)部分│施用第一級毒品，累犯，處有期徒刑壹年；又持有第一級│
│                │毒品，累犯，處有期徒刑月。扣案第一級毒品海洛因壹│
│                │小包（驗前淨重零點貳伍公克，驗後淨重零點貳肆肆公│
│                │克，另含包裝袋）沒收銷燬之。                      │
└────────┴─────────────────────────┘
附錄本判決論罪科刑之法條：
毒品危害防制條例第10條
施用第一級毒品者，處六月以上五年以下有期徒刑。
施用第二級毒品者，處三年以下有期徒刑。
毒品危害防制條例第11條第1項
持有第一級毒品者，處 3 年以下有期徒刑、拘役或新臺幣 5 萬
元以下罰金。

司法院資訊處製作；財團法人民間司法改革基金會備份。
